

JHON ANDERSON VILLALBA RUBIO

SOFTWARE DEVELOPER

HABILIDADES PERSONALES

Creativity

Organizing

Co-operation Communication

HABILIDADES PROFESIONALES

Java



Intermedio

Spring Boot



Intermedio

Angular



Intermedio

HTML, CSS y JavaScript



Intermedio

MySQL, MariaDB, **PostgreSQL**



Intermedio

Git, node, C# and MongoDB



Basic

INTEREST



Reading



Tennis



Music

PERFIL

Ingeniero de sistemas y computación con interés en el desarrollo de software y todo lo que esto conlleva. Con capacidad de resolución de problemas, facilidad para trabajar en equipo y con muchos deseos de aportar y de aprender, ya que el área de la tecnología está constantemente en evolución.

Mi experiencia se basa en el desarrollo de proyectos universitarios, laborales y personales, así como también de diferentes cursos externos relacionados con el desarrollo de software. Teniendo en cuenta como aspectos importantes para el desarrollo de dichos proyectos, el ciclo de vida del software, patrones de diseño y arquitectura, además del uso de metodologías ágiles.

EDUCACION

PREGRADO UNIVERSITARIO

Universidad pedagogica y tecnologica de Colombia - UPTC 2016 - 2023

Titulo: Ingeniero de sistemas y computación

Tunja, Boyacá, Colombia.

Bachiller académico

Colegio Departamental Antonio Nariño 2009 - 2015

Titulo: Bachiller académico Saravena, Arauca, Colombia.

Fundamentos de programación y Tecnologías **Digitales y/o Industrias Creativas Digitales**

Ministerio de Tecnologías de la Información y las Comunicaciones y la Universidad Industrial de Santander.

2021

Bucaramanga, Colombia.

> SOCIAL



AVR216 (Jhon Anderson Villalba Rubio) · GitHub



www.linkedin.com/in/jho n-villalba-3935b4218



jhon.villalba.rubio@gmail.com

CERTIFICACIONES

SAP CertificationFinley & Figg | YYYY

Project Management Professional Haskins & Purbright | YYYY

SAP Certification Finley & Figg | YYYY

Project Management Professional Haskins & Purbright | YYYY

SAP CertificationFinley & Figg | YYYY

> HOBBIES



Gaming



Music





Hockey

Painting





Chess

EXPERIENCIA LABORAL

PRACTICANTE EN DESARROLLO

Periferia IT Group

Enero 2023 - Julio 2023

Se desempeñó el rol de practicante universitario, durante este periodo se trabajó en distintos proyectos, para diferentes clientes. Logrando resultados ligados al desarrollo de tareas tales como:

- Actualización y creación de nuevas funcionalidades para proyectos desarrollados en Java EE.
- Desarrollo y modificación de microservicios usando tecnologías relacionadas con el framework Spring Boot.
- Desarrollo de funciones cloud para GCP.
- Gestión de bases de datos relacionales (MySQL y PostgreSQL) haciendo uso de los sublenguages (DDL, DML y DQL), de la misma forma se usó PL/pgSQL y SQL/PSM para la creación de procedimientos almacenados, funciones y triggers.
- Desarrollo de pruebas unitarias usando JUnit 5 y Mockito con el objetivo de mantener alta calidad en los entregables.
 Además, del uso de herramientas como sonarLint con la misma finalidad.

Durante esta práctica se realizó un proceso de aprendizaje continuo, fue muy útil para tener ese primer acercamiento al mundo laboral, a las responsabilidades que esto conlleva y al trabajo en equipo, así como también, para afianzar conocimientos y adquirir nuevos.

DESARROLLADOR JAVA JUNIOR

Periferia IT Group

Julio 2023 - presente

Se ha desempeñado el rol de desarrollador Java junior, consiguiendo los siguientes resultados:

- Actualización y creación de nuevas funcionalidades para software desarrollado con Java EE, Hibernate y JSP.
- Modificaciones en microservicios, usando tecnologías relacionadas con el framework Spring Boot.
- Gestión de bases de datos relacionales (MySQL y PostgreSQL) haciendo uso de los sublenguages (DDL, DML y DQL), de la misma forma se usó PL/pgSQL y SQL/PSM para la creación de procedimientos almacenados, funciones y triggers.
- Implementación de buenas prácticas de programación, como: patrones de diseño, principios solid y clean code.
- Desarrollo de pruebas unitarias usando JUnit 5 y Mockito con el objetivo de mantener alta calidad en los entregables.

